Config:
  hfst:
    Gen: ../../../src/generator-gt-norm.hfst
    Morph: ../../../src/analyser-gt-norm.hfst
  xerox:
    Gen: ../../../src/generator-gt-norm.xfst
    Morph: ../../../src/analyser-gt-norm.xfst
    App: lookup


# Comments after each noun:
# ok = checked against
# ? = not checked

# Normal even-syllabla nouns. The nouns to nomen derivations are also tested. Lexicon MUORRA, EHTTA, NOADE, AHKA, GÁDDE, DARRHA, SÁMEGIEL, ÅLGGO and MIEHTE

Tests:
  Noun - goahte: # MUORRA
    goahte+N+Sg+Nom: goahte
    goahte+N+Sg+Acc: goadev
    goahte+N+Sg+Ela: goades
    goahte+N+Sg+Com: gådijn
    goahte+N+Ess: goahten
    goahte+N+Der/Dimin+N+Sg+Nom: goadásj
    goahte+N+Sg+Nom+PxSg3: []
    goahte+N+Sg+Ill+PxPl1: goahtásimme

  Noun - jávrre: # MUORRA
    jávrre+N+Sg+Nom: jávrre
    jávrre+N+Sg+Ela: jávres
    jávrre+N+Sg+Ill: jávrráj
    jávrre+N+Der/Dimin+N+Sg+Nom: jávrásj
    jávrre+N+Sg+Nom+PxSg3: []
    jávrre+N+Sg+Ill+PxPl1: jávrrásimme
    
  Noun - girkko: # NOADE
    girkko+N+Sg+Nom: girkko
    girkko+N+Sg+Gen: girkko
    girkko+N+Sg+Gen+PxDu1: girkkuma
    girkko+N+Sg+Acc: girkkov
    girkko+N+Sg+Ine: girkkon
    girkko+N+Sg+Ill: girkkuj
    girkko+N+Sg+Ela: girkkos
    girkko+N+Sg+Com: [girkkojn, girkkujn]
    girkko+N+Pl+Nom: girkko
    girkko+N+Pl+Gen: girkkoj
    girkko+N+Pl+Acc: girkkojt
    girkko+N+Pl+Ine: girkkojn
    girkko+N+Pl+Ill: girkkojda
    girkko+N+Pl+Ill+PxPl2: girkkojdiseda
    girkko+N+Pl+Ela: girkkojs
    girkko+N+Pl+Com: girkkoj
    girkko+N+Ess: girkkon
    girkko+N+Der/Dimin+N+Sg+Nom: girkkusj
    girkke+N+Sg+Nom+PxSg3: []
    girkko+N+Sg+Ill+PxPl1: girkkusimme # sjaddá gus o-u gå ij la dássemålssusibme?

  Noun - linnja: # MUORRA
    linnja+N+Sg+Nom: linnja
    linnja+N+Sg+Ela: linnjas
    linnja+N+Sg+Ill: linnjaj
    linnja+N+Der/Dimin+N+Sg+Nom: linnjasj
    linnja+N+Sg+Nom+PxSg3: []
    linnja+N+Sg+Ill+PxPl1: linnjasimme

  Noun - gussa: # MUORRA
    gussa+N+Sg+Nom: gussa
    gussa+N+Sg+Ine: gusán
    gussa+N+Sg+Ill: gussaj
    gussa+N+Der/Dimin+N+Sg+Nom: gusásj
    gussa+N+Sg+Nom+PxSg3: []
    gussa+N+Sg+Ill+PxPl1: gussasimme

  Noun - snjuktja: # MUORRA
    snjuktja+N+Sg+Nom: [snjuktja,sjnjuktja]
    snjuktja+N+Sg+Ine: [snjuvtjan,sjnjuvtjan]
    snjuktja+N+Sg+Ill: [snjuktjaj,sjnjuktjaj]
    snjuktja+N+Sg+Nom+PxSg3: []
    snjuktja+N+Sg+Ill+PxPl1: [snjuktjasimme, sjnjuktjasimme]

  Noun - bierjjedahka: # AHKA
    bierjjedahka+N+Sg+Nom: [bierjjedahka, bierjjedak]
    bierjjedahka+N+Pl+Nom: bierjjedagá
    bierjjedahka+N+Sg+Ill: bierjjedahkaj
    bierjjedahka+N+Der/Dimin+N+Sg+Nom: bierjjedagásj
    bierjjedahka+N+Der/Dimin+N+Der/Dimin+N+Sg+Nom: bierjjedagátjasj
    bierjjedahka+N+Der/dibme+A+Sg+Nom: bierjjedagádibme
    bierjjedahka+N+Der/ahtes+A+Sg+Nom: []
    bierjjedahka+N+Abe: [bierjjedagádak, bierjjedagáda] # the abessive -da is listed in Grundstöm, not in Spiik or Giellaj Hilá
    bierjjedahka+N+Sg+Nom+PxSg3: []
    bierjjedahka+N+Sg+Ill+PxPl1: bierjjedahkasimme


  Noun - gåhppå: # MUORRA
    gåhppå+N+Sg+Nom: [gåhppå, kåhppå]
    gåhppå+N+Sg+Ine: [gåhpån, kåhpån]
    gåhppå+N+Sg+Ill: [gåhppåj, kåhppåj]
    gåhppå+N+Sg+Nom+PxSg3: []
    gåhppå+N+Sg+Ill+PxPl1: [gåhppåsimme, kåhppåsimme]

  Noun - svilli: # MUORRA (kin)
    svilli+N+Sg+Nom: svilli
    svilli+N+Sg+Ine: svilin
    svilli+N+Sg+Ill: svillij
    svilli+N+Sg+Nom+PxSg3: []
    svilli+N+Sg+Ill+PxPl1: svillisimme

  Noun - universitæhtta: # ALFABET
    universitæhtta+N+Sg+Nom: [universitæhtta, universitähtta, universitiehtta]
    universitæhtta+N+Sg+Ine: [universitehtan, universitiehtan]
    universitæhtta+N+Sg+Ill: [universitæhttaj, universitähttaj, universitiehttaj]
    universitæhtta+N+Der/Dimin+N+Sg+Nom: [universitehtasj, universitiehtasj]
    universitæhtta+N+Der/Dimin+N+Der/Dimin+N+Sg+Nom: [universitehtatjasj, universitiehtatjasj]
    universitæhtta+N+Der/dibme+A+Sg+Nom: [universitehtadibme, universitiehtadibme]
    universitæhtta+N+Der/ahtes+A+Sg+Nom: []
    universitæhtta+N+Der/lasj+A+Sg+Nom: [universitehtalasj, universitiehtalasj]
    universitæhtta+N+Abe: [universitehtadak, universitehtada, universitiehtadak, universitiehtada] # the abessive -da is listed in Grundstöm, not in Spiik or Giellaj Hilá
    universitæhtta+N+Sg+Nom+PxSg3: []
    universitæhtta+N+Sg+Ill+PxPl1: [universitæhttasimme, universitähttasimme, universitiehttasimme]


  Noun - boassjo: # GÁDDE
    boassjo+N+Sg+Nom: boassjo
    boassjo+N+Sg+Gen: boassjo
    boassjo+N+Sg+Ill: boassjuj
    boassjo+N+Pl+Ill: boassjojda
    boassjo+N+Ess: boassjon
    boassjo+N+Sg+Nom+PxSg3: []
    boassjo+N+Sg+Ill+PxPl1: boassjusimme

  Noun - dulvve: # GÁDDE
    dulvve+N+Sg+Nom: dulvve
    dulvve+N+Sg+Acc: dulvev
    dulvve+N+Sg+Ill: dulvváj
    dulvve+N+Sg+Com: dulvijn
    dulvve+N+Ess: dulvven
    dulvve+N+Der/Dimin+N+Sg+Nom: dulvásj
    dulvve+N+Sg+Nom+PxSg3: []
    dulvve+N+Sg+Ill+PxPl1: dulvvásimme

  Noun - oajvve: # GÁDDE
    oajvve+N+Sg+Nom: oajvve
    oajvve+N+Sg+Gen: oajve
    oajvve+N+Sg+Gen+PxDu1: oajváma
    oajvve+N+Sg+Acc: oajvev
    oajvve+N+Sg+Ine: oajven
    oajvve+N+Sg+Ill: oajvváj
    oajvve+N+Sg+Ela: oajves
    oajvve+N+Sg+Com: åjvijn
    oajvve+N+Pl+Nom: oajve
    oajvve+N+Pl+Gen: åjvij
    oajvve+N+Pl+Acc: åjvijt
    oajvve+N+Pl+Ine: åjvijn
    oajvve+N+Pl+Ill: åjvijda
    oajvve+N+Pl+Ill+PxPl2: åjvijdiseda
    oajvve+N+Pl+Ela: åjvijs
    oajvve+N+Pl+Com: åjvij
    oajvve+N+Ess: oajvven
    oajvve+N+Der/Dimin+N+Sg+Nom: oajvásj
    oajvve+N+Sg+Nom+PxSg3: []
    oajvve+N+Sg+Ill+PxPl1: oajvvásimme

  Noun - tjaktja: # GÁDDE
    tjaktja+N+Sg+Nom: tjaktja
    tjaktja+N+Sg+Gen: tjavtja
    tjaktja+N+Sg+Ill: tjaktjaj
    tjaktja+N+Pl+Ill: tjavtjajda
    tjaktja+N+Ess: tjaktjan
    tjaktja+N+Der/Dimin+N+Sg+Nom: tjavtjasj
    tjaktja+N+Der/Dimin+N+Der/Dimin+N+Sg+Nom: tjavtjatjasj
    tjaktja+N+Der/dibme+A+Sg+Nom: tjavtjadibme
    tjaktja+N+Der/ahtes+A+Sg+Nom: []
    tjaktja+N+Der/lasj+A+Sg+Nom: tjavtjalasj
    tjaktja+N+Abe: [tjavtjadak, tjavtjada] # the abessive -da is listed in Grundstöm, not in Spiik or Giellaj Hilá
    tjaktja+N+Sg+Nom+PxSg3: []
    tjaktja+N+Sg+Ill+PxPl1: tjaktjasimme

  Noun - berajgiella: # SÁMEGIEL
    berajgiella+N+Sg+Nom: berajgiella
    berajgiella+N+Sg+Acc: berajgielav
    berajgiella+N+Sg+Com: berajgielajn
    berajgiella+N+Ess: berajgiellan
    berajgiella+N+Der/Dimin+N+Sg+Nom: berajgielasj
    berajgiella+N+Der/Dimin+N+Der/Dimin+N+Sg+Nom: berajgielatjasj
    berajgiella+N+Der/dibme+A+Sg+Nom: berajgieladibme
    berajgiella+N+Der/ahtes+A+Sg+Nom: []
    berajgiella+N+Der/lasj+A+Sg+Nom: berajgielalasj
    berajgiella+N+Abe: [berajgieladak, berajgielada] # the abessive -da is listed in Grundstöm, not in Spiik or Giellaj Hilá
    berajgiella+N+Sg+Nom+PxSg3: []
    berajgiella+N+Sg+Ill+PxPl1: berajgiellasimme

  Noun - báktedarrha: # DARRHA
    báktedarrha+N+Sg+Nom: báktedarrha
    báktedarrha+N+Sg+Gen: báktedarhá
    báktedarrha+N+Sg+Ill: báktedarrhaj
    báktedarrha+N+Pl+Ill: báktedarhájda
    báktedarrha+N+Ess: báktedarrhan
    báktedarrha+N+Der/Dimin+N+Sg+Nom: báktedarhásj
    báktedarrha+N+Der/Dimin+N+Der/Dimin+N+Sg+Nom: báktedarhátjasj
    báktedarrha+N+Der/dibme+A+Sg+Nom: báktedarhádibme
    báktedarrha+N+Der/ahtes+A+Sg+Nom: []
    báktedarrha+N+Abe: [báktedarhádak, báktedarháda] # the abessive -da is listed in Grundstöm, not in Spiik or Giellaj Hilá
    báktedarrha+N+Sg+Nom+PxSg3: []
    báktedarrha+N+Sg+Ill+PxPl1: báktedarrhasimme

  Noun - boaksa: # BOAKSA
    boaksa+N+Sg+Nom: boaksa
    boaksa+N+Sg+Gen: båvsa
    boaksa+N+Sg+Ill: boaksaj
    boaksa+N+Pl+Ill: båvsajda
    boaksa+N+Ess: boaksan
    boaksa+N+Der/Dimin+N+Sg+Nom: båvsasj
    boaksa+N+Der/Dimin+N+Der/Dimin+N+Sg+Nom: båvsatjasj
    boaksa+N+Der/dibme+A+Sg+Nom: båvsadibme
    boaksa+N+Der/ahtes+A+Sg+Nom: []
    boaksa+N+Abe: [båvsadak, båvsada] # the abessive -da is listed in Grundstöm, not in Spiik or Giellaj Hilá
    boaksa+N+Sg+Nom+PxSg3: []
    boaksa+N+Sg+Ill+PxPl1: boaksasimme

  Noun - vuolle: # ÅLGGO
    vuolle+N+Sg+Nom: vuolle
    vuolle+N+Sg+Gen: vuole
    vuolle+N+Sg+Ill: vuolláj
    vuolle+N+Sg+Ine: vuolen
    vuolle+N+Sg+Ela: vuoles
    vuolle+N+Ess: vuollen
    vuolle+N+Der/Dimin+N+Sg+Nom: vuolásj
    vuolle+N+Der/Dimin+N+Der/Dimin+N+Sg+Nom: vuolátjasj
    vuolle+N+Der/dibme+A+Sg+Nom: vuoledibme
    vuolle+N+Der/ahtes+A+Sg+Nom: []
    vuolle+N+Der/lasj+A+Sg+Nom: vuolálasj
    vuolle+N+Abe: [vuoledak, vuoleda] # the abessive -da is listed in Grundstöm, not in Spiik or Giellaj Hilá
    vuolle+N+Sg+Nom+PxSg3: [] # ij válde px
    vuolle+N+Sg+Ill+PxPl1: [] # ij válde px
    
  Noun - siebdde: # MUORRA
    siebdde+N+Sg+Nom: siebdde
    siebdde+N+Sg+Gen: siebde
    siebdde+N+Sg+Gen+PxDu1: [sæbdáma, säbdáma]
    siebdde+N+Sg+Acc: siebdev
    siebdde+N+Sg+Ine: siebden
    siebdde+N+Ess: siebdden
    siebdde+N+Sg+Ela+PxSg1: [siebdestam, siebdestim]
    siebdde+N+Sg+Ela+PxSg2: [siebdestat, siebdestit]
    siebdde+N+Sg+Com+PxSg1: [siebdijnam, siebdijnim]
    siebdde+N+Der/Dimin+N+Sg+Nom: [sæbdásj, säbdásj]
